# 求助陈版，关于被吸收合并方被吸收合并前多计销售收入的问题

提问人：京豆儿 1996 时间：2021-11-04 08:05:06
请教陈版，公司A于 2020 年年底吸收合并了公司B，现在发现被吸并方公司B在 2020 年初多确认了销售收入，要在 2021 年调整，但并不想影响公司A今年的损益，请问这种情形可以调减公司A的资本公积吗？

回答人：chenyiwei
首先考虑：该项B的差错是否属于重大差错，是否应追溯重述前期比较数据？
如果A合并B是同一控制下企业合并，则建议对该项差错追溯重述B的 2020 年度财务数据，相应调整A层面合并日的公允价值影响数。
如果A合并B是非同一控制下企业合并，则可能会影响A合并报表层面的商誉。
如果该差错显著不重大的，则可以在发现当年（ 2021 年）调整，此时影响A层面的收入和成本，但应当影响不大。